【裁判字號】    97,訴,959
【裁判日期】    980319
【裁判案由】    違反毒品危害防制條例
【裁判全文】
臺灣嘉義地方法院刑事判決               97年度訴字第959號
公  訴  人  臺灣嘉義地方法院檢察署檢察官
被      告  甲○○
上列被告因違反毒品危害防制條例案件，經檢察官提起公訴（97
年度毒偵字第251 、801 號），被告於準備程序中就被訴事實為
有罪之陳述，經本院合議庭裁定由受命法官改依簡式審判程序審
理，判決如下：
    主  文
甲○○犯如附表所示肆罪，各處如附表所示之刑。應執行有期徒
刑壹年伍月；扣案海洛因包（淨重分別為零點零柒公克、零點
陸公克、零點伍壹公克）、甲基安非他命壹包（驗餘淨重零點
貳零零伍公克），均沒收銷燬之；上開海洛因之外包裝袋個、
甲基安非他命之外包裝袋壹個，均沒收。
    犯罪事實
一、甲○○前因施用毒品，經本院以94年度毒聲字第514 號裁定
    令入戒治處所施以強制戒治，於民國95年9 月14日強制戒治
    執行完畢釋放，並由臺灣嘉義地方法院檢察署檢察官於95年
    9 月18日以95年度戒毒偵字第60號為不起訴處分確定。詎其
    猶不知悔改，於前開強制戒治執行完畢釋放後5 年內，基於
    施用第一、二級毒品之各別犯意，於如附表所示之時間、地
    點，以如附表所示之方式，分別施用第一級毒品海洛因、第
    二級毒品甲基安非他命共計4 次。嗣經警於97年2 月1 日21
    時30分許，至甲○○當時位於嘉義市○區○○路151 號2 樓
    之1 之住處搜索，扣得其所有之海洛因1 包（淨重0.07公克
    ）；另於97年5 月20日12時30分許至上址搜索，扣得其所有
    之甲基安非他命1 包（驗餘淨重0.2005公克）、海洛因2 包
    （淨重分別為0.36公克、0.51公克）而查獲，另經警方得甲
    ○○之同意，而於上述查獲後均採集其尿液送驗，結果均呈
    安非他命、甲基安非他命、嗎啡陽性反應，而悉上情。
二、案經嘉義市政府警察局第二分局報請臺灣嘉義地方法院檢察
    署檢察官偵查起訴。
    理  由
一、本件被告所涉犯者為毒品危害防制條例第10條第1 項、第2
    項，均非死刑、無期徒刑、最輕本刑為3 年以上有期徒刑之
    罪或高等法院管轄第一審案件。本院行準備程序時，被告就
    被訴事實為有罪之陳述，經告知簡式審判程序之旨，並聽取
    檢察官及被告之意見後，本院爰依刑事訴訟法第273 條之1
    第1 項裁定由受命法官獨任進行簡式審判程序。故本件簡式
    審判程序之證據調查，依刑事訴訟法第273 條之2 規定，不
    受同法第159 條第1 項、第161 條之2 、第161 條之3 、第
    163 條之1 及第164 條至第170 條規定之限制，合先敘明。
二、訊據被告對於上開犯罪事實，於警詢、偵查及本院審理中均
    坦承不諱（見第0000000000號警卷第3 頁，毒偵字第251 號
    卷第7 、23至24、58頁，毒偵字第801 號卷第9 頁，本院卷
    第114 、121 、124 頁），並有如附表證據及出處欄所示之
    證據在卷可佐，足認被告具任意性之自白均與事實相符，其
    犯行堪以認定；又被告於本院審理中雖供稱其係以針筒注射
    方式施用海洛因（見本院卷第124 頁），惟其97年2 月1 日
    、97年5 月20日為警查獲後，旋即於警詢、偵查中迭次供稱
    係以將海洛因摻入香菸中吸食之方式施用海洛因（見第0000
    000000號警卷第3 頁，毒偵字第251 號卷第7 、23頁，毒偵
    字第801 號卷第9 頁），衡諸常情，其當時對於施用海洛因
    方式之記憶應較為清晰，故應認其在警詢、偵查中所述施用
    海洛因之方式較為可採，附此敘明。又被告前因施用毒品，
    經本院裁定令入戒治處所施以強制戒治，於95年9 月14日執
    行完畢釋放，有其臺灣高等法院被告前案紀錄表在卷可稽，
    其係於強制戒治執行完畢釋放後，5 年內再犯本件施用第一
    級毒品、第二級毒品4 罪，應予依法論科。
三、論罪科刑：
(一)查海洛因、甲基安非他命分別為毒品危害防制條例所定之第
    一級、第二級毒品，是核被告如附表4 次所為，分別係犯如
    附表所示之毒品危害防制條例第10條第1 項施用第一級毒品
    罪、同條第2 項之施用第二級毒品罪；其為施用而持有海洛
    因、甲基安非他命之低度行為，均為施用之高度行為所吸收
    ，均不另論罪。其所犯如附表所示4 罪，均犯意各別，行為
    互殊，應予分論併罰。
(二)爰依被告之供述（見本院卷第123 頁）及卷附其前案紀錄表
    、前案判決書等，審酌：被告為國中畢業之智識程度，有多
    次施用毒品、脫逃等前案紀錄，目前無業、在家帶小孩，與
    2 名稚齡子女同住、先生因販賣毒品案件遭羈押之生活狀況
    ，及其經觀察、勒戒及強制戒治，仍屢遭查獲施用毒品，顯
    無戒除毒癮之決心，惟施用毒品係屬戕害自身健康之行為，
    及其雖於警詢迄至本院審理中均坦承犯行，惟係經本院通緝
    始到案，態度尚可等一切情狀，就其所犯4 罪分別量處如主
    文所示之刑，並定其應執行之刑如主文所示，以示懲儆。至
    公訴人雖求處被告應執行有期徒刑1 年8 月，惟本院審酌前
    述刑法第57條所列各項事由，認量處如主文所示之刑，即可
    達罰當其罪之目的，附此敘明。
(三)被告於97年2 月1 日為警查扣疑似海洛因之物1 包，於97年
    5 月20日為警查扣疑似海洛因之物2 包、疑似安非他命之物
    1 包，經鑑定分別含第一級毒品海洛因、第二級毒品甲基安
    非他命成分，有如附表證據及出處欄編號3 所示之法務部調
    查局濫用藥物實驗室鑑定書2 份、行政院衛生署草屯療養院
    鑑定書1 份在卷足稽（見毒偵字第251 號卷第54頁，毒偵字
    第801 號卷第17、24頁），均應依毒品危害防制條例第18條
    第1 項前段之規定，於被告所犯各次相關之施用第一、二級
    毒品罪所處主刑項下併予宣告沒收銷燬之。上開海洛因之外
    包裝袋3 個、甲基安非他命之外包裝袋1 個，均係被告所有
    ，用以攜帶海洛因、甲基安非他命，防潮濕、逸漏，分別供
    各次施用第一、二級毒品所用之物，業據被告供承在卷（見
    本院卷第122 頁），爰均依刑法第38條第1 項第2 款之規定
    ，於被告所犯各次相關之施用第一、二級毒品罪所處主刑項
    下併予宣告沒收。另扣案之新台幣2 萬元，雖係被告所有之
    物，惟其供稱係作為新年紅包之用（見本院卷第121 至122
    頁），既無證據足認與本案相關，自不得予以沒收，附此敘
    明。
據上論斷，應依刑事訴訟法第273 條之1 第1 項、第299 條第1
項前段，毒品危害防制條例第10條第1 項、第2 項、第18條第1
項前段，刑法第11條、第51條第5 款、第38條第1 項第2 款，判
決如主文。
本案經檢察官楊騏嘉到庭執行職務。
中    華    民    國    98    年     3    月    19    日
                  刑事第三庭  法  官   陳 蒨 儀
以上正本證明與原本無異。
如不服本判決應於收受判決後10日內向本院提出上訴書狀，並應
敘述具體理由；其未敘述上訴理由者，應於上訴期間屆滿後20日
內向本院補提理由書（均須按他造當事人之人數附繕本）「切勿
逕送上級法院」。
中    華    民    國    98    年    3     月    19    日
                              書記官   楊 國 色
附錄本判決論罪法條：
毒品危害防制條例第10條
施用第一級毒品者，處6 月以上5 年以下有期徒刑。
施用第二級毒品者，處3 年以下有期徒刑。
【附表】
┌──┬───────────┬────────────┬──────────┐
│編號│施用毒品之時間、地點、│  證  據  及  出  處    │所犯罪名及所處之刑  │
│    │種類及方式            │                        │                    │
├──┼───────────┼────────────┼──────────┤
│1.  │97年2 月1 日18時許，在│1.97年2 月1 日搜索扣押筆│施用第二級毒品，處有│
│    │位於嘉義市○○路151 號│  錄 、扣押物品目錄表各1│期徒刑4月           │
│    │2 樓之1 住處，以將甲基│  份（見毒偵字第251 號卷│                    │
│    │安非他命置於玻璃球內燒│  第9 至13頁）。        │                    │
│    │烤後吸食煙霧之方式，施│2.毒品案件採尿代號與真實│                    │
│    │用第二級毒品甲基安非他│  姓名對照表（代號為：2J│                    │
│    │命1 次                │  970005，採尿時間為97年│                    │
├──┼───────────┤  2 月2 日3 時30分）、正├──────────┤
│2.  │97年2 月1 日19時許，在│  修科技大學超微量研究科│施用第一級毒品，處有│
│    │同上住處，以將海洛因摻│  技中心97年2 月26日檢驗│期徒刑8 月，扣案海洛│
│    │入香菸中吸食之方式，施│  報告各1 份（見毒偵字第│因1 包（淨重0.07公克│
│    │用第一級毒品海洛因1 次│  251號卷第49至50頁）。 │）沒收銷燬之，上開海│
│    │                      │3.法務部調查局濫用藥物實│洛因之外包裝1 個沒收│
│    │                      │  驗室97年3 月24日調科壹│                    │
│    │                      │  字第09723016310 號鑑定│                    │
│    │                      │  書（見毒偵字第251 號卷│                    │
│    │                      │  第54頁）。            │                    │
│    │                      │4.扣案海洛因1 包（淨重0.│                    │
│    │                      │  07公克）。            │                    │
├──┼───────────┼────────────┼──────────┤
│3.  │97年5 月19日晚間某時，│1.97年5 月20日搜索扣押筆│施用第二級毒品，處有│
│    │在同上住處，以將甲基安│  錄、扣押物品目錄表各1 │期徒刑5 月，扣案甲基│
│    │非他命置於玻璃球內燒烤│  份（見第0000000000號警│安非他命1 包（驗餘淨│
│    │後吸食煙霧之方式，施用│  卷第6至9頁）。        │重0.2005公克）沒收銷│
│    │第二級毒品甲基安非他命│2.代號與真實姓名對照表（│燬之；上開甲基安非他│
│    │1 次                  │  代號為：2E970503，採尿│命之外包裝袋1 個沒收│
├──┼───────────┤  時間為97年5 月20日15時├──────────┤
│4.  │97年5 月20日11時許，在│  40分）、正修科技大學超│施用第一級毒品，處有│
│    │同上住處，以將海洛因摻│  微量研究科技中心97年6 │期徒刑9 月，扣案海洛│
│    │入香菸中吸食之方式，施│  月3 日檢驗報告各1 份（│因2 包（淨重分別為0.│
│    │用第一級毒品海洛因1 次│  見毒偵字第251 號卷第52│36公克、0.51公克）均│
│    │                      │  至53頁）。            │沒收銷燬之，上開海洛│
│    │                      │3.法務部調查局濫用藥物實│因之外包裝2 個均沒收│
│    │                      │  驗室97年7 月10日調科壹│                    │
│    │                      │  字第09723029670 號鑑定│                    │
│    │                      │  書、行政院衛生署草屯療│                    │
│    │                      │  養院97年9 月2 日草療鑑│                    │
│    │                      │  字第0970007715號鑑定書│                    │
│    │                      │  各1 份（見毒偵字第801 │                    │
│    │                      │  號卷第17、24頁）。    │                    │
│    │                      │4.扣案海洛因2 包（淨重分│                    │
│    │                      │  別為0.36公克、0.51公克│                    │
│    │                      │  ）、甲基安非他命1 包（│                    │
│    │                      │  驗餘淨重0.2005公克）。│                    │
└──┴───────────┴────────────┴──────────┘


司法院資訊處製作；財團法人民間司法改革基金會備份。
